【裁判字號】    97,訴,225
【裁判日期】    970229
【裁判案由】    違反毒品危害防制條例
【裁判全文】
臺灣彰化地方法院刑事判決               97年度訴字第225號
公  訴  人  臺灣彰化地方法院檢察署檢察官
被      告  甲○○
                    （另案在臺灣彰化監獄執行中）
上列被告因違反毒品危害防制條例案件，經檢察官提起公訴（96
年度毒偵字第6200號、第6279號），本院合議庭裁定由受命法官
獨任進行簡式審判程序，茲判決如下：
    主  文
甲○○施用第一級毒品，累犯，處有期徒刑捌月；又施用第一級
毒品，累犯，處有期徒刑玖月。應執行有期徒刑壹年肆月。
    犯罪事實
一、甲○○曾於民國95年間，因竊盜案件，經本院以95年度易字
    第369 號刑事判決判處有期徒刑8 月確定；另因違反毒品危
    害防制條例案件，經本院以95年度訴字第509 號刑事判決判
    處有期徒刑7 月確定，上開2 罪，經聲請本院裁定應執行有
    期徒刑1 年2 月確定後，經移送執行，於96年5 月2 日因縮
    短刑期執行完畢。其前於94年間因施用毒品案件，經本院以
    94年度毒聲字第327 號裁定送勒戒處所觀察、勒戒後，認無
    繼續施用毒品之傾向，於94年6 月17日觀察、勒戒執行完畢
    釋放，經臺灣彰化地方法院檢察署檢察官以94年度毒偵字第
    2262號為不起訴處分確定。詎其不知悔改，明知海洛因業經
    公告為毒品危害防制條例第2 條第2 項第1 款所列管之第1
    級毒品，不得非法持有、施用，復分別基於施用第1 級毒品
    海洛因之犯意，於前揭觀察、勒戒執行完畢釋放後5 年內，
    (一)於96年11月7 日上午9 時許，在彰化縣溪州鄉溪州公園廁
    所內；(二)於96年11月13日上午某時許，在其位於彰化縣溪州
    鄉柑園村面前巷6 號住處內，將海洛因摻水以注射針筒注入
    體內之方式，施用第1 級毒品海洛因各1 次。嗣經警方分別
    於96年11月8 日上午6 時30分持本院核發之搜索票至其位於
    上址住處搜索、於96年11月13日下午1 時20分在其上址住處
    外臨檢發現其手臂上有注射痕跡而查獲，且於96年11月13日
    下午2 時10分、同年11月8 日上午7 時許採尿送驗後，始知
    上情。
二、案經彰化縣警察局田中分局、北斗分局分別報請臺灣彰化地
    方法院檢察署檢察官偵查起訴。
    理  由
一、本案被告甲○○所犯係死刑、無期徒刑、最輕本刑為3 年以
    上有期徒刑以外之罪，其於準備程序就前揭被訴事實為有罪
    之陳述，經受命法官告知簡式審判程序之旨，並聽取其與公
    訴人之意見後，本院認無不得或不宜改依簡式審判程序進行
    之處，爰依刑事訴訟法第273 條之1 第1 項、第284 條之1
    ，裁定本案由受命法官獨任進行簡式審判程序，合先敘明。
二、訊據被告對其分別於上揭時、地，施用第1 級毒品海洛因各
    1 次之事實，均坦承不諱（參見本院97年2 月27日審判筆錄
    ）。另查：
  (一)被告係分別於96年11月13日下午2 時27分、同年11月8 日上
    午7 時許，經警方分別採集被告尿液送驗結果，均呈嗎啡陽
    性反應，此有詮昕科技股份有限公司（下稱詮昕公司）96年
    11月15日報告編號6B120066號濫用藥物尿液檢驗報告及委託
    檢驗尿液代號與真實姓名對照表各1 份（參見彰化縣警察局
    田中分局田警分偵字第09600017632 號警卷第3 頁、第4 頁
    ）、詮昕公司96年11月26日報告編號6B190033號濫用藥物尿
    液檢驗報告及委託檢驗尿液代號與真實姓名對照表各1 份（
    參見彰化縣警察局北斗分局北警分偵字第0960020904號警卷
    第6 頁、第7 頁）附卷可稽，足見被告確有分別施用第1 級
    毒品海洛因之事實，應可認定。
  (二)按海洛因施用入人體後水解還原成嗎啡，再循嗎啡之代謝方
    式排出體外，業據行政院衛生署藥物食品檢驗局73藥檢壹字
    第030221號函說明綦詳，且依醫學臨床實驗及根據英國藥學
    會出版Isolation and Indentification of Drugs一書第2
    版載明：口服或注射海洛因後可快速吸收，並於血液中迅速
    代謝成6 —乙醯嗎啡，然後轉變成嗎啡；再毒品施用後於尿
    液、血液中可檢出之最大時限，與施用劑量、施用頻率、施
    用方式、施用者飲水量之多寡、個人體質、檢體收集時間點
    及所用檢測方法之靈敏度等因素有關，因個案而異，一般於
    尿液中可檢出之最大時限，古柯鹼為施用後1 至4 天、海洛
    因為2 至4 天、嗎啡為2 至4 天、大麻為1 至10天、安非他
    命為1 至4 天、甲基安非他命為1 至5 天、MDMA為1 至4 天
    、MDA 為1 至4 天、Ketamine為2 至4 天等語，業經行政院
    衛生署管制藥品管理局92年7 月23日管檢字第0920005609號
    函載明明確。是依上開說明，佐以被告前揭尿液檢驗報告，
    被告自白於前揭時間，分別有施用第1 級毒品海洛因各1 次
    等語，核與前揭事證相符，應堪採信。
  (三)另犯毒品危害防制條例第10條施用第1 級毒品之罪者，檢察
    官應先將被告送勒戒處所觀察、勒戒，經觀察、勒戒後，認
    無繼續施用毒品傾向者，應由檢察官為不起訴之處分，且經
    觀察、勒戒執行完畢釋放後，5 年內再犯第10條之罪，檢察
    官應依一般刑事訴訟程序予以起訴論罪科刑，此觀諸毒品危
    害防制條例第20條第1 項、第2 項、第23條第2 項前段規定
    自明。經查，被告前於94年間因施用毒品案件，經本院以94
    年度毒聲字第327 號裁定送勒戒處所觀察、勒戒後，認無繼
    續施用毒品之傾向，於94年6 月17日觀察、勒戒執行完畢釋
    放，經臺灣彰化地方法院檢察署檢察官以94年度毒偵字第22
    62號為不起訴處分確定等情之事實，此有臺灣高等法院被告
    前案紀錄表、臺灣彰化地方法院檢察署刑案資料查註紀錄表
    各1 份附卷可參。被告前既曾因施用毒品案件，經觀察、勒
    戒後，復於前開觀察、勒戒執行完畢釋放後5 年內，再犯本
    案施用毒品之2 罪，依毒品危害防制條例第23條第2 項之規
    定，均屬應依法論罪科刑之行為，依前開說明，本案被告上
    開所為，係於94年6 月17日觀察、勒戒執行完畢釋放後5 年
    內，分別再犯毒品危害防制條例第10條第1 項施用第1 級毒
    品罪，本案事證明確，被告上開犯行洵堪認定。
三、按海洛因為毒品危害防制條例第2 條第2 項第1 款所明定之
    第1 級毒品。核被告於犯罪事實欄一(一)(二)部分所為，均係犯
    同條例第10條第1 項之施用第1 級毒品罪。被告各持有第1
    級毒品進而施用，持有之低度行為各為施用之高度行為所吸
    收，均不另論持有毒品之罪。被告所犯上開2 罪，犯意各別
    ，行為互異，應分論併罰。另查，被告曾於95年間，因竊盜
    案件，經本院以95年度易字第369 號刑事判決判處有期徒刑
    8 月確定；另因違反毒品危害防制條例案件，經本院以95年
    度訴字第509 號刑事判決判處有期徒刑7 月確定，上開2 罪
    ，經聲請本院裁定應執行有期徒刑1 年2 月確定後，經移送
    執行，於96年5 月2 日因縮短刑期執行完畢等情，此有臺灣
    高等法院被告前案紀錄表、臺灣彰化地方法院檢察署刑案資
    料查註紀錄表各1 份存卷可考，其於5 年內故意再犯本案有
    期徒刑以上之2 罪，應依刑法第47條第1 項之規定，均論以
    累犯，並各加重其刑。爰審酌被告前因施用毒品案件，經觀
    察、勒戒執行完畢釋放後，仍未能徹底戒絕毒品，復犯本案
    施用毒品之2 罪，顯見其無戒毒悔改之意，惟念其施用毒品
    之手段，施用毒品乃自戕一己之身體健康，尚未對他人造成
    危害，且犯後已坦承犯行，態度良好等一切情狀，各量處如
    主文所示之刑，並定其應執行之刑。又被告上揭所為之犯罪
    時間，均係在96年4 月24日以後所犯，核與中華民國96年罪
    犯減刑條例第2 條第1 項之應減刑規定不符，自均不應予減
    輕其刑，附此敘明。
據上論斷，應依刑事訴訟法第273 條之1 第1 項、第299 條第1
項前段，毒品危害防制條例第10條第1 項，刑法第11條前段、第
47條第1 項、第51條第5 款，判決如主文。
本案經檢察官吳芙如到庭執行職務。
中    華    民    國    97    年    2     月    29    日
                  刑事第八庭      法  官  唐中興
以上正本證明與原本無異。
如不服本判決，應於判決送達後10日內，向本院提出上訴書狀，
上訴書狀應「敘述具體上訴理由」，並按他造當事人之人數附繕
本。「切勿逕送上級法院」。
中    華    民    國    97    年    2     月    29    日
                                  書記官  吳政
【附錄本案判決論罪科刑法條全文】：
毒品危害防制條例第10條
施用第1級毒品者，處6月以上5年以下有期徒刑。
施用第2級毒品者，處3年以下有期徒刑。


司法院資訊處製作；財團法人民間司法改革基金會備份。
